

Datos de contacto

Correo

maria.antonia.0198@gmail.com **Celular**310 383 00 71 - 216 02 35 **Matrícula profesional**011246 - 0675715

Medellín, Colombia

Habilidades

- Aseguramiento de calidad
- Atención al detalle
- Creatividad
- Responsable
- Trabajo en equipo
- Comunicación
- Proactiva
- Rápido aprendizaje
- Trabajo bajo presión

Maria Antonia Baena Jaramillo

INGENIERA DE AUTOMATIZACION QA

Soy ingeniera de pruebas, con más de 5 años de experiencia en diseño, ejecución y documentación de pruebas automatizadas y manuales. Tengo habilidades en identificación de errores, resolución de problemas y trabajo en equipo para garantizar la calidad del producto final. Me adapto fácilmente al medio en que me encuentro, me gusta trabajar en equipo, enfrentarme a nuevas oportunidades y a nuevas experiencias, para ello trato siempre superarme y retarme constantemente.

EXPERIENCIA LABORAL

Tuya S.A

Analista de calidad.

Diciembre 2019 - Actualmente

- Asegurar la calidad del software a través de la planificación, ejecución y análisis de pruebas, trabajando en equipo para comprender los requisitos del software, identificar errores y reportar problemas.
- Identificación casos de prueba que sean candidatos para la automatización con el fin de diseñar y mantener los scripts correspondientes con los lineamientos definidos por la compañía para ejecutar pruebas automatizadas y analizar los resultados para identificar problemas o fallos en el software.
- Contribución a la mejora continua del proceso de pruebas identificando oportunidades de automatización, optimización, seguimiento de bugs y mejores prácticas.

Logros

- Disponibilizar un portal digital de soluciones de pago para la autogestión de los clientes para disminuir considerablemente el costo de gestión de cobranza.
- Disponibilizar un portal web para comprar viajes a través del portal de Tuya para brindar excelentes beneficios a los clientes de Tuya.

Conocimientos

AUTOMATIZACIÓN

Selenium

Serenity

Cypress

Appium

WebDriver

Winium

SikuliX

Postman

Soap UI

PATRONES

POM

Screenplay

METODOLOGÍAS

Ágil

BASES DE DATOS

SQL Server

DESARROLLO

Java

JavaScript

React

OTROS

Devops

Git

AS400

Ingles

Accenture

Líder automatización de pruebas. BVC

Abril 2019 - Noviembre 2019

- Gestionar y liderar un equipo de automatizadores de pruebas de aplicaciones de escritorio propias de la bolsa de valores, asignando tareas, proporcionando orientación y fomentando un ambiente colaborativo.
- Participación en la planificación y estrategia de pruebas para garantizar la implementación adecuada de los frameworks y herramientas definidas por el cliente para la ejecución de las pruebas.
- Facilitar la comunicación efectiva entre el equipo de pruebas, el equipo de desarrollo y otras partes interesadas, asegurando que todos estén informados sobre el estado de las pruebas y los problemas identificados.

Automatizadora de pruebas.

Diciembre 2018 - Abril 2019

- Análisis, diseño e implementación del plan de pruebas automatizadas para diferentes aplicaciones, definiendo alcance y herramientas a usar dentro de la prueba para garantizar una cobertura adecuada.
- Desarrollo de scripts de automatización con los frameworks y patrones definidos por los clientes para asegurar la calidad y el correcto funcionamiento de las aplicaciones a probar.

Analista de pruebas y desarrollo

Abril 2018 - Diciembre 2018

- Desarrollo Front end de aplicación web para realizar pruebas manuales y automatizadas en dispositivos móviles siguiendo lo estándares definidos en el alcance del proyecto.
- Desarrollo de pruebas de concepto automatizadas en dispositivos móviles para ejecutar y orientar a los usuarios de la usabilidad de la aplicación.
- Apoyo a los analistas de pruebas o automatizadores con los lineamientos de desarrollo y/o configuración de máquina para automatizar en iOS.

Logros

- Exponer en la feria BINTEC de Banistmo el proyecto web desarrollado para simular dispositivos en línea y facilitar el desarrollo y la ejecución de la pruebas.
- Realizar pruebas de concepto para nuevos clientes con el fin de demostrar la efectividad y la eficiencia de la implementación de pruebas automatizadas en aplicaciones robustas.

Referencias

Personales

Alonso Rendón Ramírez

Pensionado 310 825 92 15

Tania Cano Jaramillo

Constructora Capital 312 878 43 04

Laborales

Gabriel Jaime Angel Moreno

Blankfactor 301 366 76 27

Mariana Uribe Arbeláez

Devcognitio 310 710 57 25

Arqosoft S.A

Analista de desarrollo

Julio 2017 - Abril 2018

- Diseño, implementación y análisis de pruebas a aplicaciones propias siguiendo estándares y metodologías establecidos para garantizar el correcto funcionamiento y la mejora continua.
- Soporte y mantenimiento a base de datos de la aplicación.
- Resolución de tickets para dar soporte en reportes u errores que reportan los usuarios finales.

EXPERIENCIA EN ECOSISTEMAS DIGITALES

- Desarrollo de CloudTesting (Accenture 2018 Metodología Ágil)
- Automatización de pruebas en proyectos de Davivienda y BVC (Accenture 2019 – Metodología Ágil)
- Automatización de pruebas del MVP de Viajes Éxito en Tuya (Tuya 2020 – Metodología Ágil)
- Pruebas e implementación de Alivios financieros (Tuya 2020
 Metodología Ágil)
- Automatización de pruebas e implementación del portal de Soluciones de Pago (Tuya 2021 – Metodología Ágil)

FORMACIÓN ACADÉMICA

Scrum Foundation

CertiProf 2020

Ingeniera Informática

Politécnico Colombiano Jaime Isaza Cadavid 2014 - 2021